ACORDAO-COMPLETO-2348161

ACÓRDÃO DE RELAÇÃO

ACÓRDÃO DE RELAÇÃO 1758/2019 ATA 7/2019 - SEGUNDA CÂMARA

Acórdão 1758/2019-TCU-Segunda Câmara
	Tratam os autos de recurso de reconsideração interposto por Luiz Carlos Oliveira Machado, contra os termos do Acórdão Acórdão 7217/2018-TCU-Segunda Câmara, que julgou irregulares as contas de alguns responsáveis, aplicando-lhes multa individual, dentre eles o recorrente, bem como julgou regulares as contas de outros responsáveis, dando-lhes quitação plena. 
	considerando que, de acordo com o exame de admissibilidade efetuado pela Secretaria de Recursos, o recorrente ingressou  com o pedido em análise fora do prazo previsto no art. 33, in fine, da Lei 8.443/92, e não apresentou fato novo capaz de suplantar a intempestividade verificada, para que possa ser admitido nos termos do art. 285, § 2º, do Regimento Interno;
	considerando os pareceres uniformes da Serur e do Ministério Público junto ao TCU, pelo não conhecimento do recurso pelas razões acima expostas;
	ACORDAM os ministros do Tribunal de Contas da União, reunidos em sessão do 2ª Câmara, com fundamento nos arts. 32, parágrafo único; e 33 da Lei 8.443/92; c/c os arts. 143, inciso IV, alínea "b" e § 3º; e 285, § 2º, do Regimento Interno, em não conhecer do recurso de reconsideração interposto por Luiz Carlos Oliveira Machado, por ser intempestivo e por não apresentar fatos novos, dando ciência desta deliberação aos interessados; bem como, em deferir o pedido de ingresso nos autos como terceiro interessado formulado pelo Ministério dos Transportes, Portos e Aviação Civil (MTPA) à peça 158, nos termos do art. 146 do Regimento Interno do TCU.
1. Processo TC-Processo 044.773/2012-9 (PRESTAÇÃO DE CONTAS - Exercício: 2011) 
	1.1. Responsáveis: Antônio Felipe Sanchez Costa (XXX.900.227-XX) ; Francisco Elisio Lacerda (XXX.082.658-XX) ; Hostílio Xavier Ratton Neto (XXX.742.807-XX) ; Josias Sampaio Cavalcante Junior (XXX.024.981-XX) ; José Eduardo Saboia Castello Branco (XXX.020.507-XX) ; José Francisco das Neves (XXX.833.301-XX) ; Luiz Carlos Oliveira Machado (XXX.706.987-XX) ; Vera Lúcia de Assis Campos (XXX.833.776-XX) 
	1.2. Recorrente: Luiz Carlos Oliveira Machado (XXX.706.987-XX) 
	1.3. Órgão/Entidade: Valec Engenharia, Construções e Ferrovias S.A.
	1.4. Relator: Ministro Aroldo Cedraz
	1.5. Representante do Ministério Público: Subprocurador-Geral Lucas Rocha Furtado
	1.6. Relator da deliberação recorrida: Ministro José Mucio Monteiro
	1.7. Unidades Técnicas: Secretaria de Recursos (SERUR) ; Secretaria de Fiscalização de Infraestrutura Portuária e Ferroviária (SeinfraPor) .
	1.8. Representação legal: Leonardo Lacerda Jube (26.903/OAB-GO) e outros, representando Francisco Elisio Lacerda; Silvia Regina Schmitt (38.717/OAB-DF) e outros, representando Valec Engenharia, Construções e Ferrovias S.A. e Valec Engenharia, Construções e Ferrovias S.A.; Cleuler Barbosa das Neves (17137/OAB-GO) , representando José Francisco das Neves. 
	1.9. Determinações/Recomendações/Orientações: não há.

Segunda Câmara

Antônio Felipe Sanchez Costa (XXX.900.227-XX); Francisco Elisio Lacerda (XXX.082.658-XX); Hostílio Xavier Ratton Neto (XXX.742.807-XX); Josias Sampaio Cavalcante Junior (XXX.024.981-XX); José Eduardo Saboia Castello Branco (XXX.020.507-XX); José Francisco das Neves (XXX.833.301-XX); Luiz Carlos Oliveira Machado (XXX.706.987-XX); Vera Lúcia de Assis Campos (XXX.833.776-XX)

ACORDAO-COMPLETO-2393853

Acórdão de Relação 560/2020 - Segunda Câmara

Acórdão de Relação

ACORDAO-COMPLETO-2371119

Acórdão de Relação 8436/2019 - Segunda Câmara

AROLDO CEDRAZ

Ministro José Mucio Monteiro

Leonardo Lacerda Jube (26.903/OAB-GO) e outros, representando Francisco Elisio Lacerda; Silvia Regina Schmitt (38.717/OAB-DF) e outros, representando Valec Engenharia, Construções e Ferrovias S.A. e Valec Engenharia, Construções e Ferrovias S.A.; Cleuler Barbosa das Neves (17137/OAB-GO), representando José Francisco das Neves.

Subprocurador-Geral Lucas Rocha Furtado

PRESTAÇÃO DE CONTAS (PC)

Secretaria de Recursos (SERUR); Secretaria de Fiscalização de Infraestrutura Portuária e Ferroviária (SeinfraPor).